【裁判字號】    91,訴,1850
【裁判日期】    920317
【裁判案由】    給付貨款
【裁判全文】
臺灣高雄地方法院民事判決  九十一年度訴字第一八五○號
    原      告  民眾日報社股份有限公司
    法定代理人  甲○○
    訴訟代理人  單文程律師
    被      告  乙○○      住.
右當事人間請求給付貨款事件，本院判決如左：
    主      文
被告應給付原告新台幣貳佰伍拾肆萬仟零柒拾貳元，及自民國九十一年六月二十七
日起至清償日止，按週年利率百分之五計算之利息。
訴訟費用由被告負擔。
本判決於原告以新台幣捌拾伍萬元為被告供擔保後，得假執行。但被告如於假執行程
序實施前，以新台幣貳佰伍拾肆萬仟零柒拾貳元為原告預供擔保，得免為假執行。
    事      實      及      理      由
一、按當事人得以合意定第一審管轄法院。民事訴訟法第二十四條第一項前段定有明
    文。經查，本件原告係依兩造間報紙發行暨廣告承攬合約之約定，訴請被告給付
    貨款，而依該合約書第十九條約定：「˙˙˙合約雙方如發生訴訟，以高雄地方
    法院為第一審管轄法院。」有報紙發行暨廣告承攬合約書一份在卷可稽。足見兩
    造就本件之涉訟業已合意以本院為第一審管轄法院。又本件訴訟非屬專屬管轄之
    訴訟，兩造上開合意管轄之約定自不受影響。是本院依前揭法條規定，對本件自
    有管轄權，合先敘明。
二、本件原告未於言詞辯論期日到場，核無民事訴訟法第三百八十六條所列各款情形
    ，爰依被告之聲請，由其一造辯論而為判決。
三、原告主張兩造曾於民國八十九年八月二十九日簽訂報紙發行暨廣告承攬合約（下
    稱系爭契約），約定由被告在苗栗市○○街八號設立營業處所，負責承銷原告報
    紙發行及代理原告廣告刊登業務，原告將報紙交給被告後，被告應給付約定之報
    費、廣告費予原告。詎被告自八十九年十月二十一日開始承銷至九十年八月二十
    日止，尚欠原告報費及代送費（因需透過原告送報系統送至被告之客戶，故被告
    需支付代送費）共計新台幣（下同）二百五十四萬三千零七十二元迄未清償，屢
    經催討均置之不理，爰依契約約定及民法第三百六十七條之規定，請求被告給付
    貨款二百五十四萬三千零七十二元及自起訴狀繕本送達被告翌日起至清償日止，
    按週年利率百分之五計算之利息。從而聲明：除假執行供擔保金額及附條件免為
    假執行之諭知外，如主文所示。
四、被告則以其於八十九年八月間雖曾透過訴外人胡松年介紹，與原告職員談過承攬
    業務的事，但並未簽訂任何契約，沒有承攬原告報紙發行及代理原告廣告刊登業
    務，也從未收到原告之對帳單或通知，而苗栗市○○街八號是胡松年的家，被告
    沒有使用該處所等語置辯。並聲明：（一）駁回原告之訴。（二）如受不利判決
    ，願供擔保請准免為假執行。
五、原告主張兩造曾簽訂報紙發行暨廣告承攬合約，由被告負責承銷原告報紙發行及
    代理原告廣告刊登業務，原告將報紙交給被告後，被告應給付約定之報費、廣告
    費予原告。詎被告自八十九年十月二十一日開始承銷至九十年八月二十日止，迄
    今尚欠原告報費及代送費共計二百五十四萬三千零七十二元等語，業據其提出報
    紙發行暨廣告承攬合約書、信封暨繳款對帳通知單各一份及苗栗業務中心發報明
    細表四份為證，惟為被告所否認，並以前詞置辯。則本件首應審究者，即兩造間
    是否有簽訂系爭契約？經查：
（一）原告提出之報紙發行暨廣告承攬合約書上訂約雙方簽名處，乙方（即承攬人）
      簽約人部分係簽署被告之名字，被告雖辯稱該簽名並非其所為云云，惟查，證
      人即代表原告簽訂系爭契約之人蔡焜煌於本件準備程序期日曾到庭證稱：「（
      當時乙方由何人簽？）被告在我面前親自簽名的。」、「（是否親眼看到被告
      在契約書上簽名？）是。」等語（見本院九十一年十月二十八日準備程序筆錄
      ），而系爭合約書上被告之簽名與苗栗縣議會所檢送被告親筆簽名文件上被告
      之簽名，經本院比對二者並無不同，本院復將上開二份文件原本送法務部調查
      局作筆跡鑑定，經該局以特徵分析歸納比對之方式為鑑定，鑑定意見為「一、
      民眾日報社股份有限公司報紙發行暨廣告承攬合約書乙份；其內第五頁簽約人
      欄下『乙○○』之簽名字跡編為甲類鑑定資料。二、苗栗縣議會函稿乙本；其
      上乙○○之簽名字跡編為乙類鑑定資料。鑑定結果：甲類字跡與乙類字跡筆劃
      特徵相同」，有該局九十二年一月八日調科貳字第○九一○○八二四九七○號
      鑑定通知書附卷可稽。被告亦自承苗栗縣議會所檢送被告親筆簽名文件上之簽
      名係其所親自簽名（見本院九十一年十月九日準備程序筆錄），則證人蔡焜煌
      既證述親眼見到被告在系爭合約書上簽名，該合約書上之簽名又與被告親筆簽
      名字跡一致，顯見被告確親自在系爭合約書上乙方（即承攬人）簽名欄簽名無
      疑；是足認被告已與原告簽訂系爭契約，約定由被告負責承銷原告報紙發行及
      代理原告廣告刊登業務。
（二）次查，系爭契約第一條約定：「甲方（即原告）同意乙方（即被告）在苗栗市
      ○○街八號地區設立營業處（所），承銷甲方報份發行及廣告刊登事宜。雙方
      為承攬關係，並無僱傭關係。」、第六條約定：「報費、廣告費之計算，雙方
      同意以甲方之帳冊為準，甲方於每月十日前將上月份應繳款項清單寄乙方作為
      繳費之依據，該項繳款通知單所列金額如與乙方應繳款額不符時，應於收到通
      知單之日起五天內檢同發報通知單，及有關證明單據，一併送請甲方複核，逾
      期視為核對無誤，乙方不得再異議，如乙方逾期未收到應繳清單或遺失時，應
      即通知甲方要求補開，乙方並應按照甲方規定期限自動繳清，不得以任何理由
      藉故拖延。」，依兩造間上開約定，原告應於每月十日前將對帳單寄到被告位
      於苗栗市○○街八號之營業處所，而除非被告於收到對帳單後五日內向原告提
      出異議，否則被告所應給付原告之貨款（即報費、廣告費、代送費等）金額即
      以原告出具之對帳單為準，又若被告逾期未收到對帳單，應通知原告要求補開
      。
（三）再查，原告已將九十年八月份之繳款對帳通知單寄至被告位於苗栗市○○街八
      號之營業處所，對帳單上載明被告應給付之帳款共計二百五十四萬三千零七十
      二元，有信封及繳款對帳通知單各一件在卷可考，既然被告未於收到對帳單後
      五日內向原告提出異議，足認其已認可原告列出之應繳帳款金額正確無誤。至
      被告雖又主張其從未收到原告之對帳單，且並未使用苗栗市○○街八號作為營
      業處所等語，惟查，被告若未於當月十日前收到對帳單，應即向原告通知補發
      ，此為系爭契約所明定，故被告既未向原告申請補發九十年八月份之對帳單，
      足認被告已收受該對帳單無疑，又依系爭契約之約定，被告係以苗栗市○○街
      八號為本件承攬之營業處所，是被告所辯未收到對帳單及並未使用苗栗市○○
      街八號為營業處所等語，均不足採。
六、綜上所述，被告與原告簽訂系爭承攬契約後，開始承銷原告之報紙，並於收受九
    十年八月份之對帳單後，對該對帳單所載被告應給付之帳款共計二百五十四萬三
    千零七十二元一事並無異議，則依兩造間系爭契約之約定，被告即應給付原告帳
    款二百五十四萬三千零七十二元。從而，原告依系爭承攬契約之約定，請求被告
    給付二百五十四萬三千零七十二元及自起訴狀繕本送達被告翌日即九十一年六月
    二十七日起至清償日止，按週年利率百分之五計算之利息，為有理由，應予准許
    。至原告另主張依民法第三百六十七條買賣之法律關係請求被告給付貨款及其利
    息部分，因原告依據系爭契約約定所為之請求已經准許，自毋庸再就民法第三百
    六十七條買賣之法律關係予以審酌，併此敘明。
七、兩造陳明願供擔保請為宣告假執行或免為假執行，經核均與規定相符，爰分別酌
    定相當之擔保金額予以宣告。
八、本件事證已臻明確，兩造其餘攻擊防禦方法及舉證，核於判決結果不生影響，爰
    不一一論斷，附此敘明。
據上論結，本件原告之訴為有理由，依民事訴訟法第三百八十五條第一項前段、第七
十八條、第三百九十條第二項、第三百九十二條，判決如主文。
中      華      民      國    九十二    年      三      月     十七     日
                              臺灣高雄地方法院民事第二庭
~B審判長法官  楊富強
~B法      官  李勝琛
~B法      官  楊筑婷
右為正本係照原本作成。
如不服本判決，應於送達後廿日內，向本院提出上訴狀並表明上訴理由，如於本判決
宣示後送達前提起上訴者，應於判決送達後十日內補提上訴理由書（須附繕本）。
中      華      民      國    九十二    年      三      月     十七     日
~B法院書記官  胡淑芳


司法院資訊處製作；財團法人民間司法改革基金會備份。
